臺灣高雄地方法院刑事判決　　　　　　　　　　　　九十三年度訴緝字第一六八號
　　公　訴　人　臺灣高雄地方法院檢察署檢察官
　　被　　　告　甲○○
右列被告因違反毒品危害防制條例案件，經檢察官提起公訴（九十二年毒偵字第三九
四八號），於本院行準備程序進行中，被告就被訴事實為有罪之陳述，經告知簡式審
判程序之旨，並聽取當事人之意見後，本院認宜以獨任進行簡式審判程序，裁定進行
簡式審判程序，判決如左：
    主  文
甲○○施用第一級毒品，累犯，處有期徒刑捌月；又施用第二級毒品，累犯，處有期
徒刑肆月。應執行有期徒刑壹拾月。
    事  實
一、甲○○曾於民國八十二年間因違反肅清煙毒條例案件，經台灣高等法院高雄分院
    以八十三年度上訴字第三二六號分別判處有期徒刑二年、三月確定，應執行有期
    徒刑二年一月，八十三年間復因違反肅清煙毒條例案件，經本院以八十三年訴字
    第二八七０號判決有期徒刑三年三月，二罪接續執行，於八十五年六月十五日縮
    短刑期假釋出獄，並於八十八年九月二十七日假釋保護管束期滿，以已執行論。
    又於八十九年間因施用毒品案件，經強制戒治期滿，由台灣高雄地方法院檢察署
    檢察官於九十年十一月十四日以九十年度戒毒偵字第一二三一號不起訴處分確定
    ，復於九十一年間因施用毒品案件，經本院以九十一年訴字第二三０六號判處有
    期徒刑七月確定。詎仍不知悔改，明知海洛因、安非他命業經公告列為毒品危害
    防制條例第二條第二項之第一級、第二級毒品，不得非法持有、施用，竟基於施
    用第一、二級毒品海洛因及安非他命之故意，於停止戒治付保護管束期間即九十
    二年五月十九日十四時六分起回溯二十四小時內某時，在某不詳地點，已將海洛
    因粉末摻入吸煙中吸食即將安非他命晶體置於吸食器內，下用火燒烤吸食其霧化
    氣體之方式，分別施用第一級毒品海洛因及第二級毒品安非他命一次，嗣經依法
    定期向台灣高雄地方法院檢察署觀護人報到，並採集尿液檢體送驗後，始查知上
    情。
二、案經臺灣高雄地方法院檢察署觀護人簽請台灣高雄地方法院檢察署檢察官偵查起
    訴。
    理  由
一、本件被告所犯為死刑、無期徒刑、最輕本刑為三年以上有期徒刑以外之罪，其於
    準備程序進行中，就被訴事實為有罪之陳述，經告知簡式審判程序之旨，並聽取
    當事人之意見後，本院認宜以獨任進行簡式審判程序，而裁定進行簡式審判程序
    審理，合先敘明。
二、右揭事實，業據被告甲○○於本院審理中坦承不諱，且其為警查獲時所採取之尿
    液，經送請長榮大學及台灣檢驗科技股份有限公司鑑驗結果，呈甲基安非他命及
    嗎啡陽性反應，有長榮大學九十二年六月三日出具之管藥認可字第十一號確認報
    告、台灣檢驗科技股份有限公司九十二年六月九日報告編號ＫＺ0000000
    00000號濫用藥物尿液檢驗報告各一紙附卷可稽。參諸醫學臨床實驗及根據
    英國藥學會出版之文獻Isolation and Indentifi- cation of Drugs乙書第二百
    九十三頁載：海洛因經注射入人體後，在體內迅速水解成6-Monoacety I
    morphine，再緩緩繼續水解成嗎啡，然後再循嗎啡之代謝方式排出，同書第四百
    三十一頁至第四百三十二頁並載有：嗎啡經注射入人體後，約百分之五十以上於
    八小時內自尿中排出，至二十四小時排出約百分之九十，但四十八小時後仍有微
    量可檢出等語。此外，按通常健康成人一次注射嗎啡十五公絲，而以現行採用蟻
    醛酸試液及鉬鋑銨酸試液檢檢驗其尿液時，注射後八小時內所排尿液易於檢出；
    八小時至二十四小時，視其取尿時間及尿量多寡，可能檢出；至二十四小時以後
    所排之尿液，用上述方法已難檢出，亦據行政院衛生署藥物食品檢驗局七十三年
    十一月三十日（）藥檢壹字第○三○二二一號函釋明確。又甲基安非他命經口
    服投與後，約百分之七十於二十四小時內可自尿液中排出，而其尿液內含甲基安
    非他命成分之檢出，與投與甲基安非它命的量、個人體質、檢驗儀器之精密度有
    關，通常採尿化驗是否呈陽性反應，應以投與後二十四小時內所採者為宜，此亦
    有行政院衛生署藥物食品檢驗局（80）藥檢醫字第四五二九號函可查，是依前揭
    說明，佐以被告之前揭確認報告及濫用藥物尿液檢驗報告，足徵被告前開施用第
    一級毒品海洛因及第二級毒品安非他命之自白核與事實相符。另被告曾於八十九
    年間因施用毒品案件，經強制戒治期滿，由台灣高雄地方法院檢察署檢察官於九
    十年十一月十四日以九十年度戒毒偵字第一二三一號不起訴處分確定，復於九十
    一年間因施用毒品案件，經本院以九十一年訴字第二三０六號判處有期徒刑七月
    確定等情，有台灣高等法院被告全國前案紀錄表及台灣高雄地方法院檢察署刑案
    資料查註紀錄表各一紙附卷可按，其於前開不起訴處分確定後，五年內三犯本件
    施用毒品罪，事證明確，應予依法論科。
三、查毒品危害防制條例業經總統於九十二年七月九日，以華總一義字第０九二００
    一二一九三０號令修正公布，並自九十三年一月九日施行。修正後之毒品危害防
    制條例修正簡化施用毒品者之刑事處遇程序，將原先區分為第一次犯、五年後再
    犯、五年內再犯、或三犯以上，而異其刑事處遇程序，修正為僅區分為初犯、五
    年後再犯及五年內再犯，且強制戒治期間修正為六個月以上，至無繼續強制戒治
    之必要為止，最長不得逾一年，並配合刪除停止強制戒治付保護管束及延長強制
    戒治等規定。然就同條例第十條有關施用第一、二級毒品之罪名及法定刑度，則
    並無任何變更，亦即並無刑法第二條第一項有關行為後法律有變更，應比較新舊
    法之問題。又被告依修正前之毒品危害防制條例規定，係屬經檢察官為不起訴之
    處分後，五年內三犯施用第一級毒品罪，依修正後之毒品危害防制條例規定，則
    屬強制戒治執行完畢釋放後，五年內三犯施用第一級毒品罪，無論依修正前後之
    毒品危害防制條例相關規定，均應由檢察官依法追訴及法院依法審判。是核被告
   所為，係犯毒品危害防制條例第十條第一項、第二項之施用第一級、第二級毒品
    罪。又其施用第一級、第二級毒品前後持有該毒品之低度行為，應分別被其施用
    之高度行為所吸收，均不另論罪。被告所犯前開二罪間，犯意各別，罪名不同，
    應予分論併罰。末查被告曾於八十二年間因違反肅清煙毒條例案件，經台灣高等
    法院高雄分院以八十三年度上訴字第三二六號分別判處有期徒刑二年、三月確定
    ，應執行有期徒刑二年一月，八十三年間復因違反肅清煙毒條例案件，經本院以
    八十三年訴字第二八七０號判決有期徒刑三年三月，二罪接續執行，於八十五年
    六月十五日縮短刑期假釋出獄，並於八十八年九月二十七日假釋保護管束期滿，
    以已執行論等情，有台灣高等法院被告全國前案紀錄表一紙在卷可按，其於五年
    內再犯本件最重本刑為有期徒刑以上之罪，為累犯，應依刑法第四十七條之規定
    ，加重其刑。爰審酌被告前有施用毒品之不良素行，歷經觀察、勒戒及強制戒治
    程序後，仍未能徹底戒絕毒品，且屢經查獲，隨即再犯，顯見意志不堅，且有失
    政府制定毒品危害防制條例之立法美意，本不宜寬貸，惟念其施用毒品乃自戕一
    己之身體健康，尚未害及他人，且犯後終知能坦承犯行等一切情狀，分別量處如
    主文所示之刑，並定其應執行刑。
據上論斷，應依刑事訴訟法第二百七十三條之一第一項、第二百九十九條第一項前段
，毒品危害防制條例第十條第一項、第二項，刑法第十一條前段、第四十七條、第五
十一條第五款，判決如主文。
本案經檢察官乙○○到庭執行職務。
中      華      民      國      九十三      年      十     月    五     日
                                  臺灣高雄地方法院刑事庭
                                      法  官  胡  宜  如
右正本證明與原本無異。
如不服本判決，應於判決送達後十日內，向本院提出上訴狀。
                                      書記官  蘇  溪  林
中      華      民      國      九十三      年      十     月    五     日
附錄法條：
毒品危害防制條例第十條
施用第一級毒品者，處六月以上五年以下有期徒刑。
施用第二級毒品者，處三年以下有期徒刑。
